engine/dictionaries/lv_LV/lv_LV.aff
# Latviešu valodas affix fails lietošanai ar OpenOffice v.v. 2.4.1 un 3.x.x,
# LibreOffice u.c. aplikācijām, kas pareizrakstības pārbaudei izmanto HunSpell
# Latvian affix table for OpenOffice v.v. 2.4.1 and 3.x.x, LibreOffice
# and other applications using HunSpell as the backend
#
# Copyright (C) 2002-2020 Janis Eisaks, jancs@dv.lv
#
# Versija//Version: 1.4.0
#
# This library is free software; you can redistribute it and/or
# modify it under the terms of the GNU Lesser General Public
# License as published by the Free Software Foundation; either
# version 2.1 of the License, or (at your option) any later version.
#
# This library is distributed in the hope that it will be useful,
# but WITHOUT ANY WARRANTY; without even the implied warranty of
# MERCHANTABILITY or FITNESS FOR A PARTICULAR PURPOSE. See the GNU
# Lesser General Public License for more details.
#
# You should have received a copy of the GNU Lesser General Public
# License along with this library; if not, write to the Free Software
# Foundation, Inc., 59 Temple Place, Suite 330, Boston, MA 02111-1307 USA
#
# Izmantotā literatūra
#  1. B.Ceplīte, L.Ceplītis
#     Latviešu valodas praktiskā gramatika, ISBN 9984 04 641-9
#  2.D.Guļevska, A.Miķelsone, T.Porīte
#     Pareizrakstības un pareizrunas rokasgrāmata, Avots, 2002, ISBN 9984-700-64-X
#
# Pateicos Dr. Andrejam Spektoram un LU Mākslīgā Intelekta laboratorijai
# par iespēju izmantot apkopoto vārdu krājumu; Edvīnam Malnačam,
# Egonam Spalānam, Valdemāram Rozenbergam, Reinim Adovičam, kā arī citiem
#  brīvprātīgajiem par nesavtīgu atbalstu projekta realizācijā
#
# Īpaša pateicība Valsts sociālās apdrošināšanas aģentūrai (http://www.vsaa.gov.lv)
# par savulaik rasto vēlēšanos un varēšanu materiāli atbalstīt darbu pie vārdnīcas
# pilnveidošanas.
#
# Faila formāts: Hunspell

SET UTF-8
TRY ianseātumpojšrkdīzlēvbgcķūņļčžfģhASMVLDIKERBGJZTNPHUOFCĀĶŽĒĢŠĪŪČŅĻ
KEY qwertyuiop|asdfghjkl|zxcvbnm|kķ|nņ|cč
FULLSTRIP

#karogs vārdiem, kurus nav jāsaka priekšā
NOSUGGEST }
NEEDAFFIX {
CIRCUMFIX |

MAXNGRAMSUGS 6
NOSPLITSUGS

REP 92
REP ike iek
REP via vai
REP lig līg
REP ļi lī
REP memi miem
REP neisk nieks
REP kal kla
REP ķļu kļū
REP ska sak
REP šan san
REP šēšan sēšan
REP klap kalp
REP musm mums
REP mato manto
REP stirpi stipri
REP visamz vismaz
REP ziņ izņ
REP ija ījā
REP eja ējā
REP i ī
REP e ē
REP a ā
REP u ū
REP ū u
REP s š
REP betarī bet_arī
REP bettomēr bet_tomēr
REP ciknecik cik_necik
REP cikvien cik_vien
REP diezinka diezin_ka
REP diezinkā diezin_kā
REP diezinkam diezin_kam
REP diezinko diezin_ko
REP diezinkur diezin_kur
REP diezkas diez_kas
REP diezkam diez_kam
REP diezkā diez_kā
REP diezko diez_ko
REP diezkur diez_kur
REP ganjau gan_jau
REP ganjaunu gan_jau_nu
REP gribotnegribot gribot_negribot
REP itīpaši it_īpaši
REP itkā it_kā
REP itsevišķi it_sevišķi
REP jaarī ja_arī
REP jaunugan jau_nu_gan
REP jebvai jeb_vai
REP kautarī kaut_arī
REP kautgan kaut_gan
REP kautkam kaut_kam
REP kautkas kaut_kas
REP kautkā kaut_kā
REP kautko kaut_ko
REP kautkur kaut_kur
REP kāarī kā_arī
REP kākad kā_kad
REP kārezultātā kā_rezultātā
REP laiarī lai_arī
REP laigan lai_gan
REP līdzarto līdz_ar_to
REP nenokā ne_no_kā
REP nereizivien ne_reizi_vien
REP netikai ne_tikai
REP netikvien ne_tikvien
REP nevien ne_vien
REP nezinkas nezin_kas
REP nezinkam nezin_kam
REP nezinkā nezin_kā
REP nezinko nezin_ko
REP nezinkur nezin_kur
REP nezkas nez_kas
REP nezkam nez_kam
REP nezkā nez_kā
REP nezko nez_ko
REP nezkur nez_kur
REP pēctamkad pēc_tam_kad
REP pirmāmkārtām pirmām_kārtām
REP sazinkas sazin_kas
REP sazinkam sazin_kam
REP sazinkā sazin_kā
REP sazinko sazin_ko
REP sazinkur sazin_kur
REP tāka tā_ka
REP tākā tā_kā
REP tālabka tālab_ka
REP tamdēļka tamdēļ_ka
REP tāpatkā tāpat_kā
REP tāpēcka tāpēc_ka
REP tiklīdzkā tiklīdz_kā
REP tiktikko tik_tikko
REP vaiarī vai_arī
#REP vainu vai_nu


SFX = Y 1
SFX = 0 . .

PFX - Y 1
PFX -  0  ne .

PFX ] Y 1
PFX ]  0  jā/| .

PFX [ Y 1
PFX [ 0 vis/| .

SFX D Y 15
SFX D t  u    [^āēīoeū]t  is:1vpt0
SFX D t  i    [^āēīoeū]t  is:2vpt0
SFX D t  a    [^āēīoeū]t  is:3xpt0
SFX D t  ām   [^āēīoeū]t  is:1dpt0
SFX D t  āt   [^āēīoeū]t  is:2dpt0
SFX D t  ju    [āēīoū]t  is:1vpt0
SFX D t  ji    [āēīoū]t  is:2vpt0
SFX D t  ja    [āēīoū]t  is:3xpt0
SFX D t  jām   [āēīoū]t  is:1dpt0
SFX D t  jāt   [āēīoū]t  is:2dpt0
SFX D iet  gāju    iet  is:1vpt0
SFX D iet  gāji    iet  is:2vpt0
SFX D iet  gāja    iet  is:3xpt0
SFX D iet  gājām   iet  is:1dpt0
SFX D iet  gājāt   iet  is:2dpt0

SFX I Y 20
SFX I īt iju  īt  is:1vpt0
SFX I īt iji  īt  is:2vpt0
SFX I īt ija  īt  is:3xpt0
SFX I īt ijām īt  is:1dpt0
SFX I īt ijāt īt  is:2dpt0
SFX I irt īru  irt is:1vpt0
SFX I irt īri  irt is:2vpt0
SFX I irt īra  irt is:3xpt0
SFX I irt īrām irt is:1dpt0
SFX I irt īrāt irt is:2dpt0
SFX I st du  st is:1vpt0
SFX I st di  st is:2vpt0
SFX I st da  st is:3xpt0
SFX I st dām st is:1dpt0
SFX I st dāt st is:2dpt0
SFX I iet eju  iet is:1vpt0
SFX I iet eji  iet is:2vpt0
SFX I iet eja  iet is:3xpt0
SFX I iet ejām iet is:1dpt0
SFX I iet ejāt iet is:2dpt0
